臺灣桃園地方法院刑事判決
110年度交簡上字第257號
上  訴  人
即  被  告   范修銘  



上列上訴人即被告因公共危險案件，對本院民國110年8月5日110
年度壢交簡字第1630號第一審刑事簡易判決提起上訴（偵查案號
：110年度速偵字第2892號），本院管轄之第二審合議庭判決如
下：
    主  文
上訴駁回。
    事實及理由
一、原審以上訴人即被告范修銘（下稱被告）犯酒後不能安全駕
    駛罪事證明確，依法論以累犯而量處有期徒刑4月，併科罰
    金新臺幣（下同）1萬元，有期徒刑如易科罰金，罰金如易
    服勞役，均以1,000元折算1日。本院審理後，認原審判決認
    事用法及量刑均無不當，另被告行為後，刑法第185條之3第
    1項於民國111年1月28日修正公布，將有期徒刑及罰金刑均
    提高，故比較新舊法後，應適用被告行為時即修正前刑法第
    185條之3第1項對被告較為有利，原審雖未及比較新舊法，
    然其適用被告行為時法論罪科刑，法律適用之結果並無不同
    ，尚不構成撤銷之事由，故原審判決應予維持，並引用原審
    判決書記載之事實、證據及理由（如附件）。
二、被告上訴意旨略以：我目前是精神病患，曾至仁慈醫院住院
    50天，現仍治療中，控制自己的能力較低，原審應該判我輕
    一點等語。
三、駁回上訴之理由
　㈠查被告於110年3月9日至110年4月8日、110年4月10日至110年
    4月30日確因物質或已知生理狀況引起的其他精神病症至仁
    慈醫院住院，有仁慈醫院乙種診斷證明書可證（見簡上卷第
    19-21頁）；仁慈醫院就被告住院之病況函覆略以：該兩次
    住院診斷為器質性精神疾病，疑似與強力膠使用後相關，症
    狀為情緒不穩定、夜眠差及破壞干擾行為，且在強力膠作用
    期間，可能有衝動、無法控制行為之情形，但強力膠作用消
    退後，即無此等行為等語（見簡上卷第51頁），可知，被告
    之精神病症與強力膠或相類化學物質之使用有關。而本案係
    於110年7月9日凌晨發生，距離被告住院期間已有相當時日
    ，參以案發後，被告無論於警詢或偵查中，均未曾提及案發
    前不久有使用強力膠或相類化學物質之情形，並於製作筆錄
    時，能就警員與檢察官之問題為適切回答，有調查筆錄及訊
    問筆錄可稽（見速偵卷第25-30、103-104頁），自難認被告
    於110年7月9日凌晨之精神狀況有何異常。另被告於審理中
    坦承其所患之精神病症不會使其忘記酒後不能騎車之經驗（
    見簡上卷第38-39頁），是無證據證明被告於案發時有因精
    神障礙或心智缺陷致辨識行為違法或依其辨識而行為之能力
    顯著降低情形，被告自無刑法第19條第2項規定之適用。況
    依上開函覆尚可知，被告只要不使用強力膠或相類化學物即
    無精神症狀，是縱被告於110年7月9日凌晨之前真因使用強
    力膠或相類化學物質使精神病症產生，致辨識能力或依其辨
    識而行為能力降低，也屬被告故意所招致，依刑法第19條第
    3項規定也無刑法第19條第2項規定之適用。則被告於案發時
    既未受精神病症影響，且縱有影響亦係自行招致，被告猶執
    患有精神病症請求改判較輕之刑，即無理由。
　㈡另查，量刑之輕重屬事實審法院得依職權自由裁量事項，原
    審既已斟酌刑法第57條各款所列情狀，宣告未逾越法定刑度
    之刑，且無裁量濫用情事，本院自當予以尊重。從而，本件
    被告上訴請求改判較輕之刑，為無理由，應予駁回。　
四、據上論斷，依刑事訴訟法第455條之1第1、3項、第368條，
    判決如主文。
本案經檢察官陳書郁聲請簡易判決處刑，檢察官林奕瑋到庭執
行職務。　　　　
　　
中　　華　　民　　國　　111 　年　　8 　　月　　31　　日

           刑事第八庭   審判長法　官 許雅婷
　　　　　　　　　
　　　　　　　　　            法  官 郭書綺
　　　　　　　　　
　　　　　　　　　            法  官 葉作航
以上正本證明與原本無異。
不得上訴。
　　　　　　　　　　　　　　　書記官　林希潔　　　　　　　　　
中　　華　　民　　國　　111 　年　　9 　　月　　1 　　日

附錄本案論罪科刑法條全文：
修正前刑法第185-3條
駕駛動力交通工具而有下列情形之一者，處二年以下有期徒刑，
得併科二十萬元以下罰金：
一、吐氣所含酒精濃度達每公升零點二五毫克或血液中酒精濃度
    達百分之零點零五以上。
二、有前款以外之其他情事足認服用酒類或其他相類之物，致不
    能安全駕駛。
三、服用毒品、麻醉藥品或其他相類之物，致不能安全駕駛。
因而致人於死者，處三年以上十年以下有期徒刑；致重傷者，處
一年以上七年以下有期徒刑。
曾犯本條或陸海空軍刑法第五十四條之罪，經有罪判決確定或經
緩起訴處分確定，於五年內再犯第一項之罪因而致人於死者，處
無期徒刑或五年以上有期徒刑；致重傷者，處三年以上十年以下
有期徒刑。

附件：
臺灣桃園地方法院刑事簡易判決
                                 110年度壢交簡字第1630號
聲　請　人　臺灣桃園地方檢察署檢察官
被　　　告　范修銘　男　民國00年00月0日生
                    身分證統一編號：Z000000000號
                    住新竹縣○○鄉○○村0鄰○○街00號
上列被告因公共危險案件，經檢察官聲請以簡易判決處刑（110
年度速偵字第2892號），本院判決如下：
    主  文
范修銘駕駛動力交通工具而有吐氣所含酒精濃度達每公升零點二
五毫克以上情形，累犯，處有期徒刑肆月，併科罰金新臺幣壹萬
元，有期徒刑如易科罰金，罰金如易服勞役，均以新臺幣壹仟元
折算壹日。
    事實及理由
一、本案犯罪事實及證據，除犯罪事實欄一第12行補充「於同日
    凌晨0 時34分許」外，其餘均引用檢察官聲請簡易判決處刑
    書之記載（如附件）。
二、核被告范修銘所為，係犯刑法第185 條之3 第1 項第1 款之
    駕駛動力交通工具而有吐氣所含酒精濃度達每公升0.25毫克
    以上情形之罪。又刑法第47條第1 項有關累犯加重之規定，
    不分情節，基於累犯者有其特別惡性及對刑罰反應力薄弱等
    立法理由，一律加重最低本刑，於不符合刑法第59條所定要
    件之情形下，致生行為人所受之刑罰超過其所應負擔罪責之
    個案，其人身自由因此遭受過苛之侵害部分，對人民受憲法
    第8 條保障之人身自由所為限制，不符憲法罪刑相當原則，
    牴觸憲法第23條比例原則。於此範圍內，有關機關應自本解
    釋公布之日起2 年內，依本解釋意旨修正之。於修正前，為
    避免發生上述罪刑不相當之情形，法院就該個案應依本解釋
    意旨，裁量是否加重最低本刑（司法院大法官釋字第775 號
    解釋意旨參照）。亦即，刑法第47條第1 項規定之「應」加
    重本刑（法定本刑加重），於修法完成前，調整為「得」加
    重最低本刑（法官裁量加重），對此，法院應視前案（故意
    或過失）徒刑之執行完畢情形（有無入監執行完畢、是否易
    科罰金或易服社會勞動而視為執行完畢）、5 年以內（5 年
    之初期、中期、末期）、再犯後罪（是否同一罪質、重罪或
    輕罪）等，綜合判斷累犯個案有無因加重本刑致生行為人所
    受的刑罰超過其所應負擔罪責的情形（司法院大法官釋字第
    775 號解釋林俊益、蔡炯燉大法官協同意見書意旨參照）。
    查被告有如聲請簡易判決處刑書所載之犯罪科刑執行情形，
    有臺灣高等法院被告前案紀錄表1 份在卷可稽，其受徒刑之
    執行完畢，5 年以內故意再犯本案有期徒刑以上之本罪，為
    累犯，被告於前案易科罰金執行完畢後，又於5 年之中期再
    犯本案，且前案與後案所犯同為不能安全駕駛動力交通工具
    罪，併衡酌被告之惡性程度，堪認被告對於刑罰反應力殊嫌
    薄弱，依刑法第47條第1 項加重其刑。
三、爰審酌被告於服用酒類後，仍貿然騎乘普通重型機車上路，
    因而肇事，除危及己身安危，亦罔顧公眾往來之交通安全，
    且為警據報到場處理後，測得吐氣所含酒精濃度達每公升0.
    34毫克等情，又依卷附臺灣高等法院被告前案紀錄表所示，
    本案係被告第3 次酒後駕車，猶未記取教訓，實應予非難；
    惟念及被告於犯後坦承犯行之態度，兼衡其於警詢時自述專
    科畢業之教育程度、無業、家庭經濟狀況勉持（見臺灣桃園
    地方檢察署110 年度速偵字第2892號卷第27頁）等一切情狀
    ，量處如主文所示之刑，並諭知有期徒刑易科罰金、罰金易
    服勞役之折算標準，以資懲儆。
四、據上論斷，應依刑事訴訟法第449 條第1 項前段、第3 項、
    第454 條第2 項，刑法第185 條之3 第1 項第1 款、第47條
    第1 項、第41條第1 項前段、第42條第3 項前段，刑法施行
    法第1 條之1 第1 項，逕以簡易判決處刑如主文。
五、如不服本判決，應於判決送達後20日內，向本院提出上訴狀
    ，上訴於本院第二審合議庭（應附繕本）。本案業經檢察官
    陳書郁聲請簡易判決處刑
中    華    民    國   110    年    8     月     5    日
                  刑事第一庭  法  官  呂宜臻
以上正本證明與原本無異。
如不服本判決，應於判決送達後20日內向本院提出上訴狀（應附
繕本）。
                              書記官　黃甄智
中　　華　　民　　國　 110　　年　　8 　　月　　9 　　日
附錄本案論罪科刑依據之法條：
中華民國刑法第185條之3
駕駛動力交通工具而有下列情形之一者，處2 年以下有期徒刑，
得併科20萬元以下罰金：
一、吐氣所含酒精濃度達每公升零點二五毫克或血液中酒精濃度
    達百分之零點零五以上。
二、有前款以外之其他情事足認服用酒類或其他相類之物，致不
    能安全駕駛。
三、服用毒品、麻醉藥品或其他相類之物，致不能安全駕駛。
因而致人於死者，處3 年以上10年以下有期徒刑；致重傷者，處
1 年以上7 年以下有期徒刑。
曾犯本條或陸海空軍刑法第 54 條之罪，經有罪判決確定或經緩
起訴處分確定，於五年內再犯第1 項之罪因而致人於死者，處無
期徒刑或5 年以上有期徒刑；致重傷者，處3 年以上10年以下有
期徒刑。

附件：
臺灣桃園地方檢察署檢察官聲請簡易判決處刑書
                                   110年度速偵字第2892號
    被　　　告　范修銘　男　41歲（民國00年00月0 日生）
                        住新竹縣○○鄉○○村0鄰○○街00
                          號
                        國民身分證統一編號：Z000000000號
上列被告因公共危險案件，業經偵查終結，認為宜聲請以簡易判
決處刑，茲將犯罪事實及證據並所犯法條分敘如下：
        犯罪事實
一、范修銘前因公共危險案件，經臺灣桃園地方法院以108 年度
    壢交簡字第1432號判決判處有期徒刑3 月確定，於民國108
    年9 月20日易科罰金執行完畢。詎仍不知悔改，於110 年7
    月8 日下午6 時許，在新竹縣○○鄉○○街00號住處飲用啤
    酒，明知飲酒後已達不得駕駛動力交通工具之程度，未待酒
    精代謝完竣，仍基於酒後駕駛動力交通工具之犯意，於110
    年7 月9 日凌晨0 時許，自上址騎乘車牌號碼000 —LDW 號
    普通重型機車上路。嗣於同日凌晨0 時20分許，行經桃園市
    ○○區○○路000 巷0 弄00號前，因注意力及反應能力受體
    內酒精成分影響而降低，不慎擦撞范瓊心、楊皓峰、張立群
    所有停放在該處路旁之車牌號碼000-0000號、ABQ-8197號、
    5F-6658 號自用小客車( 無人受傷) 。經警據報前往處理，
    並經測得其吐氣所含酒精濃度達每公升0.34毫克。
二、案經桃園市政府警察局楊梅分局報告偵辦。
        證據並所犯法條
一、上揭犯罪事實，業據被告范修銘於警詢及偵訊中坦承不諱，
    核與證人楊皓峰於警詢時之證述情節相符，並有桃園市政府
    警察局交通事故當事人酒精測定紀錄表、桃園市政府警察局
    舉發違反道路交通管理事件通知單、道路交通事故現場圖、
    道路交通事故調查報告表㈠、㈡各1 份及現場照片21張在卷
    可稽，被告犯嫌堪以認定。
二、核被告所為，係犯刑法第185 條之3 第1 項第1 款之公共危
    險罪嫌。又被告前有如犯罪事實欄所載論罪科刑及執行情形
    ，有刑案資料查註紀錄表1 份附卷可稽，其於有期徒刑執行
    完畢後，5 年以內故意再犯本件有期徒刑以上之罪，為累犯
    ，請依照司法院大法官解釋釋字第775 號解釋意旨及刑法第
    47條之規定，審酌依累犯規定加重其刑。
三、依刑事訴訟法第451條第1項聲請逕以簡易判決處刑。
    此　致
臺灣桃園地方法院
中　　華　　民　　國　 110　　年　　7 　　月　　13　　日
                              檢  察  官  陳書郁
本件證明與原本無異
中　　華　　民　　國　 110　　年　　7 　　月　　28　　日
                              書  記  官  簡冠宇
附記事項：
本件係依刑事訴訟法簡易程序辦理，法院簡易庭得不傳喚被告、
輔佐人、告訴人、告發人等出庭即以簡易判決處刑；被告、被害
人、告訴人等對告訴乃論案件如已達成民事和解而要撤回告訴或
對非告訴乃論案件認有受傳喚到庭陳述意見之必要時，請即另以
書狀向簡易法庭陳述或請求傳訊。
所犯法條：
中華民國刑法第185條之3第1項第1款
駕駛動力交通工具而有下列情形之一者，處2 年以下有期徒刑，
得併科20萬元以下罰金：
一、吐氣所含酒精濃度達每公升零點二五毫克或血液中酒精濃度
    達百分之零點零五以上。
二、有前款以外之其他情事足認服用酒類或其他相類之物，致不
    能安全駕駛。
三、服用毒品、麻醉藥品或其他相類之物，致不能安全駕駛。
因而致人於死者，處3 年以上10年以下有期徒刑；致重傷者，處
1 年以上7 年以下有期徒刑。
曾犯本條或陸海空軍刑法第54條之罪，經有罪判決確定或經緩起
訴處分確定，於五年內再犯第1 項之罪因而致人於死者，處無期
徒刑或5 年以上有期徒刑；致重傷者，處3 年以上10年以下有期
徒刑。